# 请教陈版主，关于存货跌价准备

提问人：lxch119 时间：2012-05-15 22:36:25
回复 hanjiangliye 的帖子
假如企业本期没有对外销售呢？
那么领用计提了减值的产品，还是要冲减营业成本吗？ 我认为应该冲减生产成本。

回答人：chenyiwei
基本赞同此观点。存货投入下步生产，也就意味着不再有对应的存货项目与原先计提的跌价准备相对应，所以应当同步结转。